【裁判字號】    95,聲,970
【裁判日期】    950627
【裁判案由】    確定訴訟費用
【裁判全文】
臺灣高雄地方法院民事裁定               95年度聲字第970號
聲  請  人  中國石油股份有限公司
法定代理人  乙○○
相  對  人  甲○○○
上列當事人間請求遷讓房地等事件，聲請人聲請確定訴訟費用額
，本院裁定如左：
    主      文
相對人應負擔之訴訟費用額確定為新台幣貳萬貳仟貳佰捌拾伍元
，及自本裁定送達翌日起至清償日止，按週年利率百分之五計算
之利息。
    理      由
一、按法院未於訴訟費用之裁判確定其費用額者，第一審受訴法
    院於該裁判有執行力後，應依聲請以裁定確定之。依第一項
    確定之訴訟費用額，應於裁定送達之翌日起，加給按法定利
    率計算之利息。民事訴訟法第91條第1 、3 項分別定有明文
    。
二、經查，聲請人與相對人及鄭潘路等17人間請求遷讓房地等
    事件，經本院以88年度重訴字第533 號及台灣高等法院高雄
    分院以91年度重上字第73號判決確定在案。本件訴訟費用由
    相對人甲○○○及訴外人鄭潘路等15人負擔50分之49，由
    訴外人岑李鍾碧玉、黃侯寶物負擔50分之1 等情，業據聲請
    人陳述綦詳，並經本院依職權調閱各該民事訴訟事件全卷審
    認無誤，足認聲請人之主張為真正。而扣除聲請土地登記謄
    本之非屬必要費用外，經核相對人應負擔之訴訟費用，依後
    附計算書確定為如主文所示金額。
三、按92年1 月14日新修正民事訴訟法業於同年9 月1 日施行，
    依新修正民事訴訟法第77條之23第4 項規定：「郵電送達費
    及法官、書記官、執達員、通譯於法院外為訴訟行為之食、
    宿、舟、車費，不另徵收。」，即郵電費用及法院人員出差
    旅費等不再列入訴訟費用之內，然依民事訴訟法施行法第2
    條規定：「除本法別有規定外，修正民事訴訟法於其施行前
    發生之事項亦適用之。但因舊法所生之效力，不因此而受影
    響。」，而於同年9 月10日廢止之民事訴訟費用法則仍將郵
    電費用及法院人員出差旅費列入訴訟費用之內，是揆諸上開
    說明，本件仍應將郵電費用及法院人員出差旅費列入訴訟費
    用之內，併此敘明。
四、依民事訴訟法第91條，裁定如主文。
中    華    民    國    95    年    6     月    27    日
                  民事第二庭法  官  邱泰錄
上為正本係照原本作成。
如不服本裁定，應於送達後10日內，向本院提出抗告狀，並繳納
裁判費新台幣1,000元。
中    華    民    國    95    年    6     月    27    日
                            書記官  林慧君
┌──────────────────────────────┐
│計  算  書                                                  │
├────────┬─────────┬───────────┤
│項          目  │ 金  額 （新台幣）│   備    註           │
├────────┼─────────┼───────────┤
│第一審裁判費    │       253,260元  │88年6 月30日繳納134,17│
│                │                  │8 元、90年11月28日繳納│
│                │                  │119,082 元。          │
├────────┼─────────┼───────────┤
│第一審送達郵費  │        10,433元  │1,680+2,210+910+1,020+│
│                │                  │680+1,020+1,700+1,700-│
│                │                  │487=10,433            │
├────────┼─────────┼───────────┤
│測量土地費用    │        56,400元  │8,000+4,800+10,000+1,6│
│                │                  │00+8,000+22,000+2,000=│
│                │                  │56,400                │
├────────┼─────────┼───────────┤
│勘測旅費        │        21,000元  │16,000+500＝21,000    │
├────────┼─────────┼───────────┤
│合          計  │       341,093元  │                      │
├────────┴─────────┴───────────┤
│確定訴訟費用額如下（元以下4捨5入）：                        │
│第一審訴訟費用為341,093 元，相對人應負擔22,285元【（341,093 │
│元×49/50） ÷15＝22,285】                                  │
│                                                            │
└──────────────────────────────┘


司法院資訊處製作；財團法人民間司法改革基金會備份。
